臺灣苗栗地方法院民事判決　　　　　　　 99年度訴字第267號
原　　　告　郭阿鐘
訴訟代理人　陳偉展律師
被　　　告　郭阿本
　　　　　　郭邵井
　　　　　　郭陳阿桂
　　　　　　賴仁河
上　　　一
訴訟代理人　賴平雄
　　　　　　　　　　　　124號
被　　　告　賴義輝
　　　　　　賴銀水
　　　　　　廖英子
　　　　　　　　　　　　214巷5號5樓
　　　　　　　　　　　　12之3號
　　　　　　賴學仲
　　　　　　　　　　　　214巷5號5樓
　　　　　　　　　　　　12之3號
　　　　　　賴銀川
　　　　　　賴銀盛
　　　　　　賴忠雄
　　　　　　賴良永
　　　　　　　　　　　　號2樓
　　　　　　賴良慶
　　　　　　賴良男
　　　　　　　　　　　　之2
　　　　　　賴良坵
　　　　　　　　　　　　23號7樓
　　　　　　賴榮樹
　　　　　　賴昭嶽
　　　　　　　　　　　　之1
　　　　　　賴良松
　　　　　　　　　　　　號
　　　　　　賴良煙
　　　　　　賴良池
　　　　　　　　　　　　巷7號
　　　　　　賴良明
　　　　　　　　　　　　弄2號
　　　　　　賴清良
　　　　　　　　　　　　巷65弄55號
　　　　　　賴琦瑋
　　　　　　　　　　　　26號5樓
上　　　一
訴訟代理人　許惠珍
被　　　告　賴彥旭
　　　　　　　　　　　　巷7弄41號5樓
　　　　　　賴昭哲
　　　　　　　　　　　　之1
　　　　　　　　　　　　號
　　　　　　蔡櫻春
　　　　　　賴進偉
　　　　　　賴進乾
上列當事人間請求分割共有物事件，本院於民國100 年5 月31日
言詞辯論終結，判決如下：
    主  文
被告蔡櫻春、賴進偉、賴進乾，應就其被繼承人賴清風所有坐落
苗栗縣通霄鎮○○○段一六○、一六一、一六二、一六三、一六
三之一地號土地，應有部分均為一○八分之一，辦理繼承登記。
兩造共有坐落如附表一所示土地，應予分割，分割方法為如附圖
所示：編號Ａ1 部分面積一一七平方公尺、編號Ｂ1 部分面積一
二五六平方公尺、編號Ｂ2 部分面積九○七平方公尺、編號Ｃ1
部分面積三九五平方公尺、編號Ｄ1 部分面積四二二平方公尺、
編號Ｅ1 部分面積五六七平方公尺、編號Ｅ2 部分面積六九五平
方公尺、編號Ｅ3 部分面積一六三平方公尺，由原告取得；編號
Ａ2 部分面積二四二平方公尺、編號Ｅ6 部分面積一八六平方公
尺、編號Ｅ7 部分面積六五七平方公尺、編號Ｅ8 部分面積四五
○平方公尺，由被告郭阿本取得；編號Ａ3 部分面積一五八平方
公尺、編號Ｅ9 部分面積一三七七平方公尺，由被告郭邵井取得
；編號Ａ4 部分面積一四四平方公尺、編號Ｅ10部分面積五三九
平方公尺、編號Ｅ11部分面積八五二平方公尺，由被告郭陳阿桂
取得；編號Ａ6 部分面積六○一平方公尺，由被告賴昭嶽取得；
編號Ｂ3 部分面積四四七平方公尺、編號Ｂ4 部分面積二九一平
方公尺、編號Ｃ2 部分面積二五七平方公尺、編號Ｅ12部分面積
一六二○平方公尺、編號Ｅ13部分面積一九三平方公尺，由被告
賴昭哲取得；編號Ａ5 部分面積二○四平方公尺，由原告及被告
郭阿本、郭邵井、郭陳阿桂、賴仁河、賴義輝、賴銀水、賴廖英
子、賴學仲、賴銀盛、賴銀川、賴忠雄、賴良永、賴良慶、賴良
男、賴良坵、賴榮樹、賴昭嶽、賴良松、賴良煙、賴良池、賴良
明、蔡櫻春、賴進偉、賴進乾、賴清良、賴琦瑋、賴彥旭取得，
並按附表三所示之應有部分比例維持共有；編號Ａ7 部分面積一
一一八平方公尺，由被告賴仁河、賴義輝、賴銀水、賴廖英子、
賴學仲、賴銀盛、賴銀川、賴忠雄、賴良永、賴良慶、賴良男、
賴良坵、賴榮樹、賴良松、賴良煙、賴良池、賴良明、蔡櫻春、
賴進偉、賴進乾、賴清良、賴琦瑋、賴彥旭取得，並按附表四所
示應有部分維持共有；編號Ａ8 部分面積一二二八平方公尺，由
被告賴仁河、賴義輝、賴銀水、賴廖英子、賴學仲、賴銀盛、賴
銀川、賴忠雄、賴良永、賴良慶、賴良男、賴良坵、賴榮樹、賴
良松、賴良煙、賴良池、賴良明、蔡櫻春、賴進偉、賴進乾、賴
清良、賴琦瑋、賴彥旭取得，並按附表四所示應有部分維持共有
；編號Ｂ5 部分面積一八○平方公尺，由原告及被告賴仁河、賴
義輝、賴銀水、賴廖英子、賴學仲、賴銀盛、賴銀川、賴忠雄、
賴良永、賴良慶、賴良男、賴良坵、賴榮樹、賴良松、賴良煙、
賴良池、賴良明、蔡櫻春、賴進偉、賴進乾、賴清良、賴琦瑋、
賴彥旭、賴昭哲取得，並按附表五所示應有部分維持共有；編號
Ｂ6 部分面積六四六平方公尺，由被告賴仁河、賴義輝、賴銀水
、賴廖英子、賴學仲、賴銀盛、賴銀川、賴忠雄、賴良永、賴良
慶、賴良男、賴良坵、賴榮樹、賴良松、賴良煙、賴良池、賴良
明、蔡櫻春、賴進偉、賴進乾、賴清良、賴琦瑋、賴彥旭取得，
並按附表四所示應有部分維持共有；編號Ｂ7 部分面積七九三平
方公尺，由被告賴仁河、賴義輝、賴銀水、賴廖英子、賴學仲、
賴銀盛、賴銀川、賴忠雄、賴良永、賴良慶、賴良男、賴良坵、
賴榮樹、賴良松、賴良煙、賴良池、賴良明、蔡櫻春、賴進偉、
賴進乾、賴清良、賴琦瑋、賴彥旭取得，並按附表四所示應有部
分維持共有；編號Ｃ3 部分面積五六○平方公尺，由被告賴仁河
、賴義輝、賴銀水、賴廖英子、賴學仲、賴銀盛、賴銀川、賴忠
雄、賴良永、賴良慶、賴良男、賴良坵、賴榮樹、賴良松、賴良
煙、賴良池、賴良明、蔡櫻春、賴進偉、賴進乾、賴清良、賴琦
瑋、賴彥旭取得，並按附表六所示應有部分維持共有；編號Ｅ4
部分面積一一○一平方公尺，由原告及被告郭阿本、郭邵井、郭
陳阿桂取得，並按應有部分各四分之一維持共有；編號Ｅ5 部分
面積七一平方公尺，由原告及被告郭阿本、郭邵井、郭陳阿桂、
賴仁河、賴義輝、賴銀水、賴廖英子、賴學仲、賴銀盛、賴銀川
、賴忠雄、賴良永、賴良慶、賴良男、賴良坵、賴榮樹、賴良松
、賴良煙、賴良池、賴良明、蔡櫻春、賴進偉、賴進乾、賴清良
、賴琦瑋、賴彥旭、賴昭哲取得，並按附表七所示應有部分維持
共有；編號Ｅ14部分面積一五六三平方公尺，由被告賴仁河、賴
義輝、賴銀水、賴廖英子、賴學仲、賴銀盛、賴銀川、賴忠雄、
賴良永、賴良慶、賴良男、賴良坵、賴榮樹、賴良松、賴良煙、
賴良池、賴良明、蔡櫻春、賴進偉、賴進乾、賴清良、賴琦瑋、
賴彥旭取得，並按附表四所示應有部分維持共有；編號Ｅ15部分
面積九一二平方公尺，由賴仁河、賴義輝、賴銀水、賴廖英子、
賴學仲、賴銀盛、賴銀川、賴忠雄、賴良永、賴良慶、賴良男、
賴良坵、賴榮樹、賴良松、賴良煙、賴良池、賴良明、蔡櫻春、
賴進偉、賴進乾、賴清良、賴琦瑋、賴彥旭取得，並按附表四所
示應有部分維持共有。
訴訟費用由兩造按附表八所示應有部分比例負擔。
    事實及理由
一、被告賴仁河經合法通知，無正當理由，未於最後言詞辯論期
    日到場；其餘被告經合法通知，均未曾於言詞辯論期日到場
    ，經核均無民事訴訟法第386 條所列各款情形，爰依原告之
    聲請，由其一造辯論而為判決。
二、原告主張：
（一）如附表一所示之土地（下稱系爭5 筆土地）為附表二所示
      之共有人所共有，應有部分亦如附表二所示，其中原共有
      人賴清風業於民國97年1 月2 日死亡，其應有部分應由繼
      承人即被告蔡櫻春、賴進偉、賴進乾等3 人（下稱蔡櫻春
      等3 人）共同繼承，而上開繼承人均未就其被繼承賴清風
      之應有部分辦理繼承登記。
（二）系爭5 筆土地之全體共有人間並無不能分割之約定，亦無
      因物之使用而不能分割之情形，惟就分割方法無法達成協
      議，爰依法請求命賴清風之全體繼承人，就其被繼承人之
      應有部分辦理繼承登記後，將系爭土地予以裁判分割。
（三）就系爭土地之分割方法部分，請求依各共有人目前使用現
      狀之概略位置，將如附圖所示：編號Ａ1 部分面積一一七
      平方公尺、編號Ｂ1 部分面積一二五六平方公尺、編號Ｂ
      2 部分面積九○七平方公尺、編號Ｃ1 部分面積三九五平
      方公尺、編號Ｄ1 部分面積四二二平方公尺、編號Ｅ1 部
      分面積五六七平方公尺、編號Ｅ2 部分面積六九五平方公
      尺、編號Ｅ3 部分面積一六三平方公尺，由原告取得；編
      號Ａ2部分面積二四二平方公尺、編號Ｅ6 部分面積一八
      六平方公尺、編號Ｅ7 部分面積六五七平方公尺、編號Ｅ
      8 部分面積四五○平方公尺，由被告郭阿本取得；編號Ａ
      3 部分面積一五八平方公尺、編號Ｅ9 部分面積一三七七
      平方公尺，由被告郭邵井取得；編號Ａ4 部分面積一四四
      平方公尺、編號Ｅ10部分面積五三九平方公尺、編號Ｅ11
      部分面積八五二平方公尺，由被告郭陳阿桂取得；編號Ａ
      6 部分面積六○一平方公尺，由被告賴昭嶽取得；編號Ｂ
      3 部分面積四四七平方公尺、編號Ｂ4 部分面積二九一平
      方公尺、編號Ｃ2 部分面積二五七平方公尺、編號Ｅ12部
      分面積一六二○平方公尺、編號Ｅ13部分面積一九三平方
      公尺，由被告賴昭哲取得；編號Ａ5 部分面積二○四平方
      公尺，由原告及被告郭阿本、郭邵井、郭陳阿桂、賴仁河
      、賴義輝、賴銀水、賴廖英子、賴學仲、賴銀盛、賴銀川
      、賴忠雄、賴良永、賴良慶、賴良男、賴良坵、賴榮樹、
      賴昭嶽、賴良松、賴良煙、賴良池、賴良明、蔡櫻春、賴
      進偉、賴進乾、賴清良、賴琦瑋、賴彥旭取得，並按附表
      三所示之應有部分比例維持共有；編號Ａ7 部分面積一一
      一八平方公尺，由被告賴仁河、賴義輝、賴銀水、賴廖英
      子、賴學仲、賴銀盛、賴銀川、賴忠雄、賴良永、賴良慶
      、賴良男、賴良坵、賴榮樹、賴良松、賴良煙、賴良池、
      賴良明、蔡櫻春、賴進偉、賴進乾、賴清良、賴琦瑋、賴
      彥旭取得，並按附表四所示應有部分維持共有；編號Ａ8
      部分面積一二二八平方公尺，由被告賴仁河、賴義輝、賴
      銀水、賴廖英子、賴學仲、賴銀盛、賴銀川、賴忠雄、賴
      良永、賴良慶、賴良男、賴良坵、賴榮樹、賴良松、賴良
      煙、賴良池、賴良明、蔡櫻春、賴進偉、賴進乾、賴清良
      、賴琦瑋、賴彥旭取得，並按附表四所示應有部分維持共
      有；編號Ｂ5 部分面積一八○平方公尺，由原告及被告賴
      仁河、賴義輝、賴銀水、賴廖英子、賴學仲、賴銀盛、賴
      銀川、賴忠雄、賴良永、賴良慶、賴良男、賴良坵、賴榮
      樹、賴良松、賴良煙、賴良池、賴良明、蔡櫻春、賴進偉
      、賴進乾、賴清良、賴琦瑋、賴彥旭、賴昭哲取得，並按
      附表五所示應有部分維持共有；編號Ｂ6 部分面積六四六
      平方公尺，由被告賴仁河、賴義輝、賴銀水、賴廖英子、
      賴學仲、賴銀盛、賴銀川、賴忠雄、賴良永、賴良慶、賴
      良男、賴良坵、賴榮樹、賴良松、賴良煙、賴良池、賴良
      明、蔡櫻春、賴進偉、賴進乾、賴清良、賴琦瑋、賴彥旭
      取得，並按附表四所示應有部分維持共有；編號Ｂ7 部分
      面積七九三平方公尺，由被告賴仁河、賴義輝、賴銀水、
      賴廖英子、賴學仲、賴銀盛、賴銀川、賴忠雄、賴良永、
      賴良慶、賴良男、賴良坵、賴榮樹、賴良松、賴良煙、賴
      良池、賴良明、蔡櫻春、賴進偉、賴進乾、賴清良、賴琦
      瑋、賴彥旭取得，並按附表四所示應有部分維持共有；編
      號Ｃ3 部分面積五六○平方公尺，由被告賴仁河、賴義輝
      、賴銀水、賴廖英子、賴學仲、賴銀盛、賴銀川、賴忠雄
      、賴良永、賴良慶、賴良男、賴良坵、賴榮樹、賴良松、
      賴良煙、賴良池、賴良明、蔡櫻春、賴進偉、賴進乾、賴
      清良、賴琦瑋、賴彥旭取得，並按附表六所示應有部分維
      持共有；編號Ｅ4 部分面積一一○一平方公尺，由原告及
      被告郭阿本、郭邵井、郭陳阿桂取得，並按應有部分各四
      分之一維持共有；編號Ｅ5 部分面積七一平方公尺，由原
      告及被告郭阿本、郭邵井、郭陳阿桂、賴仁河、賴義輝、
      賴銀水、賴廖英子、賴學仲、賴銀盛、賴銀川、賴忠雄、
      賴良永、賴良慶、賴良男、賴良坵、賴榮樹、賴良松、賴
      良煙、賴良池、賴良明、蔡櫻春、賴進偉、賴進乾、賴清
      良、賴琦瑋、賴彥旭、賴昭哲取得，並按附表七所示應有
      部分維持共有；編號Ｅ14部分面積一五六三平方公尺，由
      被告賴仁河、賴義輝、賴銀水、賴廖英子、賴學仲、賴銀
      盛、賴銀川、賴忠雄、賴良永、賴良慶、賴良男、賴良坵
      、賴榮樹、賴良松、賴良煙、賴良池、賴良明、蔡櫻春、
      賴進偉、賴進乾、賴清良、賴琦瑋、賴彥旭取得，並按附
      表四所示應有部分維持共有；編號Ｅ15部分面積九一二平
      方公尺，由賴仁河、賴義輝、賴銀水、賴廖英子、賴學仲
      、賴銀盛、賴銀川、賴忠雄、賴良永、賴良慶、賴良男、
      賴良坵、賴榮樹、賴良松、賴良煙、賴良池、賴良明、蔡
      櫻春、賴進偉、賴進乾、賴清良、賴琦瑋、賴彥旭取得，
      並按附表四所示應有部分維持共有等語；並聲明如主文第
      1 、2 項所示。
三、被告抗辯：
（一）被告賴仁河陳稱：對於分割無意見等語。
（二）被告郭阿本、郭邵井、郭陳阿桂、賴昭哲、賴昭嶽均未於
      言詞辯論期日到場，但均出具同意書表示同意將系爭5 筆
      土地予以合併分割。
（三）其餘被告則均未於言詞辯論期日到場，亦未提出書狀作何
      聲明或陳述。
四、得心證之理由：
（一）按各共有人，除法令另有規定外，得隨時請求分割共有物
      ；民法第823 條第1 項前段定有明文。又共有之不動產之
      共有人中1 人死亡，他共有人請求分割共有物時，為求訴
      訟之經濟起見，可許原告就請求繼承登記及分割共有物之
      訴合併提起，即以一訴請求該死亡之共有人之繼承人辦理
      繼承登記並請求該繼承人於辦理繼承登記後，與原告及其
      餘共有人分割共有之不動產，最高法院70年度第2 次民事
      庭會議決議意旨可資參照。
（二）原告主張系爭5 筆土地為附表二所示之共有人所共有，其
      中原共有人賴清風已死亡，其應有部分應由被告蔡櫻春等
      3 人共同繼承，然上開繼承人尚未就其被繼承人之應有部
      分辦理繼承登記，且共有人間就系爭土地並無不予分割之
      約定等情，業據原告提出土地登記謄本、賴清風之繼承系
      統表及其繼承人之戶籍謄本等件在卷可稽，經核無誤，並
      為被告所不爭執，堪信原告此部分之主張均為真實。系爭
      5 筆土地之各共有人間就上開土地既無不予分割之約定，
      亦無因物之使用目的致不能分割之情形，且兩造就分割方
      法因人數眾多而無法達成協議，揆諸前揭法條規定及最高
      法院決議意旨，原告為求訴訟經濟起見，以一訴請求本院
      命已死亡之原共有人賴清風之繼承人就其被繼承人之應有
      部分辦理繼承登記後，就系爭5 筆土地予以裁判分割，即
      屬正當，應予准許，爰就上開繼承人辦理繼承登記部分，
      判決如主文第1 項所示。
（三）次按共有人相同之數不動產，除法令另有規定外，共有人
      得請求合併分割；共有人部分相同之相鄰數不動產，各該
      不動產均具應有部分之共有人，經各不動產應有部分過半
      數共有人之同意，得適用前項規定，請求合併分割；民法
      第824 條第5 、6 項分別定有明文。查系爭5 筆土地共有
      人部分相同，且土地互相毗鄰，其中原告及被告郭阿本、
      郭邵井、郭陳阿桂、賴昭哲、賴昭嶽等人均已表示同意就
      系爭5 筆土地合併分割（見本院卷一第200~202 頁），已
      達各筆土地應有部分過半數之同意，則原告請求將系爭5
      筆土地合併分割，符合前揭法條規定，應予准許。
（四）再按分割之方法不能協議決定，或於協議決定後因消滅時
      效完成經共有人拒絕履行者，法院得因任何共有人之請求
      ，命為下列之分配：(一)以原物分配於各共有人。但各共有
      人均受原物之分配顯有困難者，得將原物分配於部分共有
      人。(二)原物分配顯有困難時，得變賣共有物，以價金分配
      於各共有人；或以原物之一部分分配於各共有人，他部分
      變賣，以價金分配於各共有人。以原物為分配時，因共有
      人之利益或其他必要情形，得就共有物之一部分仍維持共
      有。民法第824 條第2 、4 項定有明文。是依民法物權編
      之規定，請求分割共有物，仍以原物分配於各共有人為原
      則。法院為上述分割之裁判時，自應斟酌共有人之利害關
      係、共有物之性質、價格及利用效益等，以謀分割方法之
      公平適當；而法院為裁判分割時，固應消滅其共有關係，
      然因共有人之利益或其他必要情形，就共有物之一部，有
      時仍有維持共有之必要，故賦予法院就共有物之特定部分
      不予分割之裁量權，以符實際並得彈性運用。而此項共有
      ，應包括由原共有人全體或部分共有人維持共有之二種情
      形（民法第824 條第2 、3 項修正理由、第4 項立法理由
      可資參照）。另分割共有物係以消滅共有關係為目的，故
      法院於裁判分割共有土地時，除因該土地內部分土地之使
      用目的不能分割（如共同使用之道路）或部分共有人明示
      仍願維持共有關係等情形外，應將土地分配與各共有人單
      獨所有，不得創設新的共有關係；法院裁判分割共有物，
      定其分配，應兼顧全體共有人之利益，斟酌各共有人之利
      害關係並共有物之性質、價格、利用價值及經濟效用決之
      ；最高法院91年度台上字第1795號、84年度台上字第1538
      號判決意旨分別可供參照。
（五）
    1.經本院囑託苗栗縣通霄地政事務所（下稱通霄地政）派員
      會同兩造勘驗系爭5 筆土地之現場情形，系爭163 之1 地
      號土地上有磚造平房建物1 棟，門牌號碼為苗栗縣通霄鎮
      坪頂里14鄰133 號，目前由原告、被告郭阿本、郭劭井、
      郭陳阿桂等人居住使用，其餘部分或作為農用，或為空地
      ，並無其他建物，此有本院99年10月22日勘驗筆錄、當日
      所攝現場照片及通霄地政測量人員所提供之空照圖在卷可
      稽（見本院卷第141~147 頁）。
    2.原告主張上揭分割方案，為被告郭阿本、郭邵井、郭陳阿
      桂、賴昭哲、賴昭嶽所同意；其餘被告則均未到庭陳述意
      見，亦未提出其他可行之分割方案。本院審酌原告所主張
      前開分割方案，已獲得部分共有人之同意，且係儘量依照
      各共有人目前使用位置進行分配，並無明顯不當或違背公
      平之處，復無任何共有人提出其他更為適當之分割方式，
      原告所主張之方案應屬合理可行之分割方法。爰採行原告
      所主張之分割方案，將系爭5 筆土地分別予以分割如主文
      第2 項所示。
五、本件事證已臻明確，兩造所提其餘攻擊防禦方法及證據經審
    酌之後，核與判決結果不生影響，爰不一一論述，附此敘明
    。
六、訴訟費用負擔之依據：按共有物分割事件訴訟，乃係固有必
    要共同訴訟，原、被告間本可互換地位，是原告提起本訴雖
    依法有據，惟被告應訴乃係因訴訟性質上所不得不然，如由
    被告負擔全部訴訟費用，於法顯失公平，本院認應參酌兩造
    就系爭土地之應有部分比例及各共有人於分割後所分得之土
    地面積比例予以分擔，始為公允，爰依民事訴訟法第80條之
    1 、第81條第2 款，判決如主文第3 項所示。
中    華    民    國  100     年    6     月    30    日
                  民事庭法  官  邱光吾
以上正本係照原本作成。
如對本判決上訴，須於判決送達後20日內向本院提出上訴狀。
如委任律師提起上訴者，應一併繳納上訴審裁判費。
                        書記官  孔秀蓮
中    華    民    國   100    年    6     月    30    日
附表一：
┌───┬──────────────────────────┐
│ 編號 │        地                               號         │
├───┼──────────────────────────┤
│  １  │          苗栗縣通霄鎮○○○段160地號               │
├───┼──────────────────────────┤
│  ２  │          苗栗縣通霄鎮○○○段161地號               │
├───┼──────────────────────────┤
│  ３  │          苗栗縣通霄鎮○○○段162地號               │
├───┼──────────────────────────┤
│  ４  │          苗栗縣通霄鎮○○○段163地號               │
├───┼──────────────────────────┤
│  ５  │          苗栗縣通霄鎮○○○段163-1地號             │
└───┴──────────────────────────┘
附表二：
┌──┬──────┬────────────┬───────┐
│編號│   地  號   │      姓      名        │   應有部分   │
├──┼──────┼────────────┼───────┤
│    │            │郭阿鐘                  │    1/8       │
│    │            ├────────────┼───────┤
│    │            │郭阿本                  │    1/8       │
│    │            ├────────────┼───────┤
│    │            │郭劭井                  │    1/8       │
│    │            ├────────────┼───────┤
│    │            │郭陳阿桂                │    1/8       │
│    │            ├────────────┼───────┤
│    │            │賴仁河                  │    1/18      │
│    │            ├────────────┼───────┤
│    │            │賴義輝                  │    1/36      │
│    │            ├────────────┼───────┤
│    │            │賴銀水                  │    1/54      │
│    │            ├────────────┼───────┤
│    │            │賴廖英子                │    1/108     │
│    │            ├────────────┼───────┤
│    │            │賴學仲                  │    1/108     │
│    │            ├────────────┼───────┤
│    │            │賴銀盛                  │    1/36      │
│    │            ├────────────┼───────┤
│    │            │賴銀川                  │    1/36      │
│    │            ├────────────┼───────┤
│    │            │賴忠雄                  │    1/36      │
│    │            ├────────────┼───────┤
│    │            │賴良永                  │    1/108     │
│    │            ├────────────┼───────┤
│    │苗栗縣通霄鎮│賴良慶                  │    1/108     │
│ １ │大坪頂段160 ├────────────┼───────┤
│    │地號        │賴良男                  │    1/108     │
│    │            ├────────────┼───────┤
│    │            │賴良坵                  │    1/108     │
│    │            ├────────────┼───────┤
│    │            │賴榮樹                  │    1/108     │
│    │            ├────────────┼───────┤
│    │            │賴昭嶽                  │    1/6       │
│    │            ├────────────┼───────┤
│    │            │賴良松                  │    1/108     │
│    │            ├────────────┼───────┤
│    │            │賴良煙                  │    1/108     │
│    │            ├────────────┼───────┤
│    │            │賴良池                  │    1/108     │
│    │            ├────────────┼───────┤
│    │            │賴良明                  │    1/108     │
│    │            ├────────────┼───────┤
│    │            │蔡櫻春、賴進偉、賴進乾（│    1/108     │
│    │            │即賴清風之繼承人）      │              │
│    │            ├────────────┼───────┤
│    │            │賴清良                  │    1/108     │
│    │            ├────────────┼───────┤
│    │            │賴琦瑋                  │    1/54      │
│    │            ├────────────┼───────┤
│    │            │賴彥旭                  │    1/108     │
├──┼──────┼────────────┼───────┤
│    │            │郭阿鐘                  │    1/2       │
│    │            ├────────────┼───────┤
│    │            │賴仁河                  │    1/18      │
│    │            ├────────────┼───────┤
│    │            │賴義輝                  │    1/36      │
│    │            ├────────────┼───────┤
│    │            │賴銀水                  │    1/54      │
│    │            ├────────────┼───────┤
│    │            │賴廖英子                │    1/108     │
│    │            ├────────────┼───────┤
│    │            │賴學仲                  │    1/108     │
│    │            ├────────────┼───────┤
│    │            │賴銀盛                  │    1/36      │
│    │            ├────────────┼───────┤
│    │            │賴銀川                  │    1/36      │
│    │            ├────────────┼───────┤
│    │            │賴忠雄                  │    1/36      │
│    │            ├────────────┼───────┤
│    │            │賴良永                  │    1/108     │
│    │            ├────────────┼───────┤
│    │苗栗縣通霄鎮│賴良慶                  │    1/108     │
│ ２ │大坪頂段161 ├────────────┼───────┤
│    │地號        │賴良男                  │    1/108     │
│    │            ├────────────┼───────┤
│    │            │賴良坵                  │    1/108     │
│    │            ├────────────┼───────┤
│    │            │賴榮樹                  │    1/108     │
│    │            ├────────────┼───────┤
│    │            │賴良松                  │    1/108     │
│    │            ├────────────┼───────┤
│    │            │賴良煙                  │    1/108     │
│    │            ├────────────┼───────┤
│    │            │賴良池                  │    1/108     │
│    │            ├────────────┼───────┤
│    │            │賴良明                  │    1/108     │
│    │            ├────────────┼───────┤
│    │            │蔡櫻春、賴進偉、賴進乾（│    1/108     │
│    │            │即賴清風之繼承人）      │              │
│    │            ├────────────┼───────┤
│    │            │賴清良                  │    1/108     │
│    │            ├────────────┼───────┤
│    │            │賴琦瑋                  │    1/54      │
│    │            ├────────────┼───────┤
│    │            │賴彥旭                  │    1/108     │
│    │            ├────────────┼───────┤
│    │            │賴昭哲                  │    1/6       │
├──┼──────┼────────────┼───────┤
│    │            │郭阿鐘                  │    1/2       │
│    │            ├────────────┼───────┤
│    │            │賴仁河                  │    1/18      │
│    │            ├────────────┼───────┤
│    │            │賴義輝                  │    1/36      │
│    │            ├────────────┼───────┤
│    │            │賴銀水                  │    1/54      │
│    │            ├────────────┼───────┤
│    │            │賴廖英子                │    1/108     │
│    │            ├────────────┼───────┤
│    │            │賴學仲                  │    1/108     │
│    │            ├────────────┼───────┤
│    │            │賴銀盛                  │    1/36      │
│    │            ├────────────┼───────┤
│    │            │賴銀川                  │    1/36      │
│    │            ├────────────┼───────┤
│    │            │賴忠雄                  │    1/36      │
│    │            ├────────────┼───────┤
│    │            │賴良永                  │    1/108     │
│    │            ├────────────┼───────┤
│    │苗栗縣通霄鎮│賴良慶                  │    1/108     │
│ ３ │大坪頂段162 ├────────────┼───────┤
│    │地號        │賴良男                  │    1/108     │
│    │            ├────────────┼───────┤
│    │            │賴良坵                  │    1/108     │
│    │            ├────────────┼───────┤
│    │            │賴榮樹                  │    1/108     │
│    │            ├────────────┼───────┤
│    │            │賴良松                  │    1/108     │
│    │            ├────────────┼───────┤
│    │            │賴良煙                  │    1/108     │
│    │            ├────────────┼───────┤
│    │            │賴良池                  │    1/108     │
│    │            ├────────────┼───────┤
│    │            │賴良明                  │    1/108     │
│    │            ├────────────┼───────┤
│    │            │蔡櫻春、賴進偉、賴進乾（│    1/108     │
│    │            │即賴清風之繼承人）      │              │
│    │            ├────────────┼───────┤
│    │            │賴清良                  │    1/108     │
│    │            ├────────────┼───────┤
│    │            │賴琦瑋                  │    1/54      │
│    │            ├────────────┼───────┤
│    │            │賴彥旭                  │    1/108     │
│    │            ├────────────┼───────┤
│    │            │賴昭哲                  │    1/6       │
├──┼──────┼────────────┼───────┤
│    │            │郭阿鐘                  │    1/2       │
│    │            ├────────────┼───────┤
│    │            │賴仁河                  │    1/18      │
│    │            ├────────────┼───────┤
│    │            │賴義輝                  │    1/36      │
│    │            ├────────────┼───────┤
│    │            │賴銀水                  │    1/54      │
│    │            ├────────────┼───────┤
│    │            │賴廖英子                │    1/108     │
│    │            ├────────────┼───────┤
│    │            │賴學仲                  │    1/108     │
│    │            ├────────────┼───────┤
│    │            │賴銀盛                  │    1/36      │
│    │            ├────────────┼───────┤
│    │            │賴銀川                  │    1/36      │
│    │            ├────────────┼───────┤
│    │            │賴忠雄                  │    1/36      │
│    │            ├────────────┼───────┤
│    │            │賴良永                  │    1/108     │
│    │            ├────────────┼───────┤
│    │苗栗縣通霄鎮│賴良慶                  │    1/108     │
│ ４ │大坪頂段163 ├────────────┼───────┤
│    │地號        │賴良男                  │    1/108     │
│    │            ├────────────┼───────┤
│    │            │賴良坵                  │    1/108     │
│    │            ├────────────┼───────┤
│    │            │賴榮樹                  │    1/108     │
│    │            ├────────────┼───────┤
│    │            │賴良松                  │    1/108     │
│    │            ├────────────┼───────┤
│    │            │賴良煙                  │    1/108     │
│    │            ├────────────┼───────┤
│    │            │賴良池                  │    1/108     │
│    │            ├────────────┼───────┤
│    │            │賴良明                  │    1/108     │
│    │            ├────────────┼───────┤
│    │            │蔡櫻春、賴進偉、賴進乾（│    1/108     │
│    │            │即賴清風之繼承人）      │              │
│    │            ├────────────┼───────┤
│    │            │賴清良                  │    1/108     │
│    │            ├────────────┼───────┤
│    │            │賴琦瑋                  │    1/54      │
│    │            ├────────────┼───────┤
│    │            │賴彥旭                  │    1/108     │
│    │            ├────────────┼───────┤
│    │            │賴昭哲                  │    1/6       │
├──┼──────┼────────────┼───────┤
│    │            │郭阿鐘                  │    1/8       │
│    │            ├────────────┼───────┤
│    │            │郭阿本                  │    1/8       │
│    │            ├────────────┼───────┤
│    │            │郭劭井                  │    1/8       │
│    │            ├────────────┼───────┤
│    │            │郭陳阿桂                │    1/8       │
│    │            ├────────────┼───────┤
│    │            │賴仁河                  │    1/18      │
│    │            ├────────────┼───────┤
│    │            │賴義輝                  │    1/36      │
│    │            ├────────────┼───────┤
│    │            │賴銀水                  │    1/54      │
│    │            ├────────────┼───────┤
│    │            │賴廖英子                │    1/108     │
│    │            ├────────────┼───────┤
│    │            │賴學仲                  │    1/108     │
│    │            ├────────────┼───────┤
│    │            │賴銀盛                  │    1/36      │
│    │            ├────────────┼───────┤
│    │            │賴銀川                  │    1/36      │
│    │            ├────────────┼───────┤
│    │            │賴忠雄                  │    1/36      │
│    │            ├────────────┼───────┤
│    │            │賴良永                  │    1/108     │
│    │            ├────────────┼───────┤
│    │苗栗縣通霄鎮│賴良慶                  │    1/108     │
│ ５ │大坪頂段163-├────────────┼───────┤
│    │1地號       │賴良男                  │    1/108     │
│    │            ├────────────┼───────┤
│    │            │賴良坵                  │    1/108     │
│    │            ├────────────┼───────┤
│    │            │賴榮樹                  │    1/108     │
│    │            ├────────────┼───────┤
│    │            │賴良松                  │    1/108     │
│    │            ├────────────┼───────┤
│    │            │賴良煙                  │    1/108     │
│    │            ├────────────┼───────┤
│    │            │賴良池                  │    1/108     │
│    │            ├────────────┼───────┤
│    │            │賴良明                  │    1/108     │
│    │            ├────────────┼───────┤
│    │            │蔡櫻春、賴進偉、賴進乾（│    1/108     │
│    │            │即賴清風之繼承人）      │              │
│    │            ├────────────┼───────┤
│    │            │賴清良                  │    1/108     │
│    │            ├────────────┼───────┤
│    │            │賴琦瑋                  │    1/54      │
│    │            ├────────────┼───────┤
│    │            │賴彥旭                  │    1/108     │
│    │            ├────────────┼───────┤
│    │            │賴昭哲                  │    1/6       │
└──┴──────┴────────────┴───────┘
附表三：
┌─────────┬─────┐
│  共    有    人  │ 應有部分 │
├─────────┼─────┤
│      郭阿鐘      │   1/8    │
├─────────┼─────┤
│      郭阿本      │   1/8    │
├─────────┼─────┤
│      郭邵井      │   1/8    │
├─────────┼─────┤
│    郭陳阿桂      │   1/8    │
├─────────┼─────┤
│      賴仁河      │   1/18   │
├─────────┼─────┤
│      賴義輝      │   1/36   │
├─────────┼─────┤
│      賴銀水      │   1/54   │
├─────────┼─────┤
│    賴廖英子      │   1/108  │
├─────────┼─────┤
│      賴學仲      │   1/108  │
├─────────┼─────┤
│      賴銀盛      │   1/36   │
├─────────┼─────┤
│      賴銀川      │   1/36   │
├─────────┼─────┤
│      賴忠雄      │   1/36   │
├─────────┼─────┤
│      賴良永      │   1/108  │
├─────────┼─────┤
│      賴良慶      │   1/108  │
├─────────┼─────┤
│      賴良男      │   1/108  │
├─────────┼─────┤
│      賴良坵      │   1/108  │
├─────────┼─────┤
│      賴榮樹      │   1/108  │
├─────────┼─────┤
│      賴昭嶽      │   1/6    │
├─────────┼─────┤
│      賴良松      │   1/108  │
├─────────┼─────┤
│      賴良煙      │   1/108  │
├─────────┼─────┤
│      賴良池      │   1/108  │
├─────────┼─────┤
│      賴良明      │   1/108  │
├─────────┼─────┤
│蔡櫻春、賴進偉、賴│   1/108  │
│進乾公同共有      │          │
├─────────┼─────┤
│      賴清良      │   1/108  │
├─────────┼─────┤
│      賴琦瑋      │   1/54   │
├─────────┼─────┤
│      賴彥旭      │   1/108  │
└─────────┴─────┘
附表四：
┌─────────┬─────┐
│  共    有    人  │ 應有部分 │
├─────────┼─────┤
│      賴仁河      │   1/6    │
├─────────┼─────┤
│      賴義輝      │   1/12   │
├─────────┼─────┤
│      賴銀水      │   1/18   │
├─────────┼─────┤
│    賴廖英子      │   1/36   │
├─────────┼─────┤
│      賴學仲      │   1/36   │
├─────────┼─────┤
│      賴銀盛      │   1/12   │
├─────────┼─────┤
│      賴銀川      │   1/12   │
├─────────┼─────┤
│      賴忠雄      │   1/12   │
├─────────┼─────┤
│      賴良永      │   1/36   │
├─────────┼─────┤
│      賴良慶      │   1/36   │
├─────────┼─────┤
│      賴良男      │   1/36   │
├─────────┼─────┤
│      賴良坵      │   1/36   │
├─────────┼─────┤
│      賴榮樹      │   1/36   │
├─────────┼─────┤
│      賴良松      │   1/36   │
├─────────┼─────┤
│      賴良煙      │   1/36   │
├─────────┼─────┤
│      賴良池      │   1/36   │
├─────────┼─────┤
│      賴良明      │   1/36   │
├─────────┼─────┤
│蔡櫻春、賴進偉、賴│   1/36   │
│進乾公同共有      │          │
├─────────┼─────┤
│      賴清良      │   1/36   │
├─────────┼─────┤
│      賴琦瑋      │   1/18   │
├─────────┼─────┤
│      賴彥旭      │   1/36   │
└─────────┴─────┘
附表五：
┌─────────┬─────┐
│  共    有    人  │ 應有部分 │
├─────────┼─────┤
│      郭阿鐘      │   1/2    │
├─────────┼─────┤
│      賴仁河      │   1/18   │
├─────────┼─────┤
│      賴義輝      │   1/36   │
├─────────┼─────┤
│      賴銀水      │   1/54   │
├─────────┼─────┤
│    賴廖英子      │   1/108  │
├─────────┼─────┤
│      賴學仲      │   1/108  │
├─────────┼─────┤
│      賴銀盛      │   1/36   │
├─────────┼─────┤
│      賴銀川      │   1/36   │
├─────────┼─────┤
│      賴忠雄      │   1/36   │
├─────────┼─────┤
│      賴良永      │   1/108  │
├─────────┼─────┤
│      賴良慶      │   1/108  │
├─────────┼─────┤
│      賴良男      │   1/108  │
├─────────┼─────┤
│      賴良坵      │   1/108  │
├─────────┼─────┤
│      賴榮樹      │   1/108  │
├─────────┼─────┤
│      賴良松      │   1/108  │
├─────────┼─────┤
│      賴良煙      │   1/108  │
├─────────┼─────┤
│      賴良池      │   1/108  │
├─────────┼─────┤
│      賴良明      │   1/108  │
├─────────┼─────┤
│蔡櫻春、賴進偉、賴│   1/108  │
│進乾公同共有      │          │
├─────────┼─────┤
│      賴清良      │   1/108  │
├─────────┼─────┤
│      賴琦瑋      │   1/54   │
├─────────┼─────┤
│      賴彥旭      │   1/108  │
├─────────┼─────┤
│      賴昭哲      │   1/6    │
└─────────┴─────┘
附表六：
┌─────────┬─────┐
│  共    有    人  │ 應有部分 │
├─────────┼─────┤
│      賴仁河      │   1/6    │
├─────────┼─────┤
│      賴義輝      │   1/12   │
├─────────┼─────┤
│      賴銀水      │   1/18   │
├─────────┼─────┤
│    賴廖英子      │   1/36   │
├─────────┼─────┤
│      賴學仲      │   1/36   │
├─────────┼─────┤
│      賴銀盛      │   1/12   │
├─────────┼─────┤
│      賴銀川      │   1/12   │
├─────────┼─────┤
│      賴忠雄      │   1/12   │
├─────────┼─────┤
│      賴良永      │   1/36   │
├─────────┼─────┤
│      賴良慶      │   1/36   │
├─────────┼─────┤
│      賴良男      │   1/36   │
├─────────┼─────┤
│      賴良坵      │   1/36   │
├─────────┼─────┤
│      賴榮樹      │   1/36   │
├─────────┼─────┤
│      賴良松      │   1/36   │
├─────────┼─────┤
│      賴良煙      │   1/36   │
├─────────┼─────┤
│      賴良池      │   1/36   │
├─────────┼─────┤
│      賴良明      │   1/36   │
├─────────┼─────┤
│蔡櫻春、賴進偉、賴│   1/36   │
│進乾公同共有      │          │
├─────────┼─────┤
│      賴清良      │   1/36   │
├─────────┼─────┤
│      賴琦瑋      │   1/18   │
├─────────┼─────┤
│      賴彥旭      │   1/36   │
└─────────┴─────┘
附表七：
┌─────────┬─────┐
│  共    有    人  │ 應有部分 │
├─────────┼─────┤
│      郭阿鐘      │   1/8    │
├─────────┼─────┤
│      郭阿本      │   1/8    │
├─────────┼─────┤
│      郭邵井      │   1/8    │
├─────────┼─────┤
│    郭陳阿桂      │   1/8    │
├─────────┼─────┤
│      賴仁河      │   1/18   │
├─────────┼─────┤
│      賴義輝      │   1/36   │
├─────────┼─────┤
│      賴銀水      │   1/54   │
├─────────┼─────┤
│    賴廖英子      │   1/108  │
├─────────┼─────┤
│      賴學仲      │   1/108  │
├─────────┼─────┤
│      賴銀盛      │   1/36   │
├─────────┼─────┤
│      賴銀川      │   1/36   │
├─────────┼─────┤
│      賴忠雄      │   1/36   │
├─────────┼─────┤
│      賴良永      │   1/108  │
├─────────┼─────┤
│      賴良慶      │   1/108  │
├─────────┼─────┤
│      賴良男      │   1/108  │
├─────────┼─────┤
│      賴良坵      │   1/108  │
├─────────┼─────┤
│      賴榮樹      │   1/108  │
├─────────┼─────┤
│      賴良松      │   1/108  │
├─────────┼─────┤
│      賴良煙      │   1/108  │
├─────────┼─────┤
│      賴良池      │   1/108  │
├─────────┼─────┤
│      賴良明      │   1/108  │
├─────────┼─────┤
│蔡櫻春、賴進偉、賴│   1/108  │
│進乾公同共有      │          │
├─────────┼─────┤
│      賴清良      │   1/108  │
├─────────┼─────┤
│      賴琦瑋      │   1/54   │
├─────────┼─────┤
│      賴彥旭      │   1/108  │
├─────────┼─────┤
│      賴昭哲      │   1/6    │
└─────────┴─────┘
附表八：
┌────────────┬────────┬────────┐
│     姓          名     │訴訟費用負擔比例│   備    註     │
├────────────┼────────┼────────┤
│郭阿鐘                  │0000000/00000000│                │
├────────────┼────────┼────────┤
│郭阿本                  │0000000/00000000│                │
├────────────┼────────┼────────┤
│郭邵井                  │0000000/00000000│                │
├────────────┼────────┼────────┤
│郭陳阿桂                │0000000/00000000│                │
├────────────┼────────┼────────┤
│賴仁河                  │0000000/00000000│                │
├────────────┼────────┼────────┤
│賴義輝                  │580970/00000000 │                │
├────────────┼────────┼────────┤
│賴銀水                  │387310/00000000 │                │
├────────────┼────────┼────────┤
│賴廖英子                │193650/00000000 │                │
├────────────┼────────┼────────┤
│賴學仲                  │193650/00000000 │                │
├────────────┼────────┼────────┤
│賴銀盛                  │580970/00000000 │                │
├────────────┼────────┼────────┤
│賴銀川                  │580970/00000000 │                │
├────────────┼────────┼────────┤
│賴忠雄                  │580970/00000000 │                │
├────────────┼────────┼────────┤
│賴良永                  │193650/00000000 │                │
├────────────┼────────┼────────┤
│賴良慶                  │193650/00000000 │                │
├────────────┼────────┼────────┤
│賴良男                  │193650/00000000 │                │
├────────────┼────────┼────────┤
│賴良坵                  │193650/00000000 │                │
├────────────┼────────┼────────┤
│賴榮樹                  │193650/00000000 │                │
├────────────┼────────┼────────┤
│賴昭嶽                  │635330/00000000 │                │
├────────────┼────────┼────────┤
│賴良松                  │193650/00000000 │                │
├────────────┼────────┼────────┤
│賴良煙                  │193650/00000000 │                │
├────────────┼────────┼────────┤
│賴良池                  │193650/00000000 │                │
├────────────┼────────┼────────┤
│賴良明                  │193650/00000000 │                │
├────────────┼────────┼────────┤
│蘇櫻春、賴進偉、賴進乾  │193650/00000000 │由賴清風之繼承人│
│                        │                │蘇櫻春等3 人連帶│
│                        │                │負擔            │
├────────────┼────────┼────────┤
│賴清良                  │193650/00000000 │                │
├────────────┼────────┼────────┤
│賴琦瑋                  │387310/00000000 │                │
├────────────┼────────┼────────┤
│賴彥旭                  │193650/00000000 │                │
├────────────┼────────┼────────┤
│賴昭哲                  │0000000/00000000│                │
└────────────┴────────┴────────┘